【裁判字號】    97,易,467
【裁判日期】    970721
【裁判案由】    竊盜
【裁判全文】
臺灣新竹地方法院刑事判決
公  訴  人  臺灣新竹地方法院檢察署檢察官
被      告  乙○○
上列被告因竊盜案件，經檢察官提起公訴（97年度偵字第3891號
），被告於本院準備程序進行中，先就被訴事實為有罪之陳述，
經本院進行簡式審判程序，判決如下：
    主  文
乙○○犯攜帶兇器竊盜罪，累犯，處有期徒刑玖月；又犯竊盜罪
，累犯，處有期徒刑月；又犯竊盜罪，累犯，處有期徒刑肆月
。應執行有期徒刑壹年貳月。
    事  實
一、乙○○前因竊盜案件，經臺灣臺中地方法院於民國91年8月
    30日以91年度易字第1379號判決判處有期徒刑6月，並於91
    年10月21日確定；復因竊盜案件，經臺灣彰化地方法院於91
    年11月11日以91年度訴字第1237號判決判處有期徒刑1年2
    月、刑之執行前強制工作3年，嗣經上訴於臺灣高等法院臺
    中分院後，復撤回上訴而於91年12月27日確定。上開2案件
    ，經臺灣彰化地方法院以92年度聲字第955號裁定定應執行
    有期徒刑1年7月確定，甫於96年4月15日徒刑執行完畢出監
    。
二、詎其猶不知悔改，(一)竟基於意圖為自己不法所有之犯意，攜
    帶在客觀上具有危險性，足以對人之身體、生命構成威脅，
    可供兇器使用之螺絲起子1支（已丟棄而未扣案），於97年6
    月3日凌晨3時20分許，在新竹市○○街112號前，以前開工
    具撬開丁○○所有之車牌號碼EB－4536號自用小客貨車駕駛
    座後方之窗戶後，竊取車內約35公斤之電線乙批；(二)復基於
    意圖為自己不法所有之犯意，於同日凌晨3時30分許，在新
    竹市○○街117號前，徒手竊取甲○○所有之水藍色雨衣1件
    ；(三)又基於意圖為自己不法所有之犯意，於同日凌晨3時40
    分許，在新竹市○○街64號前，徒手竊取丙○○所有之黃色
    塑膠籃1只，得手後，用竊得之雨衣包起前開竊得之電線後
    ，置入前揭竊得之黃色塑膠籃中後旋即離開現場。嗣於同日
    上午8時45分許，在新竹市○○路126號之停車場附近為警盤
    查查獲，始悉上情。
三、案經丁○○訴請新竹市警察局第一分局報請臺灣新竹地方法
    院檢察署檢察官偵查起訴。
    理  由
一、本件被告乙○○所犯之第321條第1項第3款之加重竊盜罪、
    第320條第1項之竊盜罪，均非屬死刑、無期徒刑、最輕本刑
    為3年以上有期徒刑之罪，被告於本院準備程序進行中，就
    被訴事實為有罪之陳述，經認合於刑事訴訟法第273條之1第
    1 項之規定，進行簡式審判程序，合先敘明。
二、認定犯罪事實所憑證據及理由：
  (一)訊據被告乙○○對上揭3次有竊盜之事實於警詢、偵查及本
    院準備程序及審理時均坦承不諱。
  (二)告訴人即被害人丁○○之指訴。
  (三)被害人甲○○、丙○○之指述。
  (四)贓物認領保管單3紙及採證照片23張。
  (五)新竹市警察局第一分局扣押筆錄乙份、扣押物品目錄表1紙
    。
    綜上所述，被告自白核與事實相符，堪以信實，本件事證
    明確，被告加重竊盜、普通竊盜之犯行，均堪以認定。
三、論罪科刑：
  (一)罪名：按刑法第321條第1項第3款之攜帶兇器竊盜罪，係以
    行為人攜兇器竊盜為其加重條件，此所謂兇器，其種類並無
    限制，凡客觀上足對人之生命、身體、安全構成威脅，具有
    危險性之兇器均屬之，且祇須行竊時攜帶此種具有危險性之
    兇器為已足，並不以攜帶之初有行兇之意圖為必要，螺絲起
    子為足以殺傷人生命、身體之器械，顯為具有危險性之兇器
    （最高法院79年度臺上字第5253號判例意旨參照）。查螺絲
    起子係金屬材質，質地堅硬，客觀上足以傷害他人之生命、
    身體安全，應屬刑法第321條第1項第3款之兇器無訛。核被
    告乙○○所為，分別係犯刑法第321條第1項第3款之攜帶兇
    器竊盜罪及同法第320條第1項之竊盜罪。
  (二)數罪併罰：被告先後3次竊盜犯行，犯罪時間雖接近，然犯
    意各別、行為互殊、且被害人亦不同，應予分論併罰，合併
    處罰之。
  (三)累犯：乙○○前因竊盜案件，經臺灣臺中地方法院於91年8
    月30日，以91年度易字第1379號判決判處有期徒刑6月，並
    於91年10月21日確定；復因竊盜案件，經臺灣彰化地方法院
    於91年11月11日以91年度訴字第1237號判決判處有期徒刑1
    年2月、刑之執行前強制工作3年，嗣經上訴於臺灣高等法院
    臺中分院後，復撤回上訴而於91年12月27日確定。上開2案
    件，嗣經臺灣彰化地方法院以92年度聲字第955號裁定定應
    執行有期徒刑1年7月確定，甫於96年4月15日徒刑執行完畢
    出監，有臺灣高等法院被告前案紀錄表1紙在卷可稽，其於
    有期徒刑執行完畢後，5年以內再犯本件有期徒刑以上之3罪
    ，均為累犯，應分別依刑法第47條第1項之規定，均加重其
    刑。
  (四)爰審酌被告前曾有竊盜前科，甫於96年4月15日出監，猶不
    知悔改，素行非佳，其犯罪之動機、目的、所竊取之物價值
    、犯罪手段、品行、智識程度，被告所竊之物已由被害人領
    回，犯罪所生損害及犯罪後坦承不諱之態度等一切情狀，分
    別量處如主文所示之刑，並定其應執行之刑。
  (五)末查，供被告犯罪用之螺絲起子1支，並未扣案，為免將來執
    行之困難，爰不為沒收之宣告，附此敘明。
據上論斷，應依刑事訴訟法第273條之1第1項、第299條第1項前
段，刑法第321條第1項第3款、第320條第1項、第47條第1項、第
51條第5款，刑法施行法第1條之1第1項、第2項前段，判決如主
文。
本案經檢察官郭進昌到庭執行職務。
中    華    民    國    97    年    7     月    21    日
                  刑事第四庭    法  官  林秋宜
以上正本證明與原本無異。
如不服本判決，應於收受本判決後10日內向本院提出上訴書狀，
上訴書狀應敘述具體理由。上訴書狀未敘述上訴理由者，應於上
訴期間屆滿後20日內補提理由書狀於本院（均須按他造當事人之
人數附繕本）「切勿逕送上級法院」。
中    華    民    國    97    年    7     月    21    日
                                書記官  柯雅菱
附錄本案論罪科刑實體法條全文：
刑法第320條
意圖為自己或第三人不法之所有，而竊取他人之動產者，為竊盜
罪，處五年以下有期徒刑、拘役或500元以下罰金。
意圖為自己或第三人不法之利益，而竊佔他人之不動產者，依前
項之規定處斷。
前二項之未遂犯罰之。
刑法第321條
犯竊盜罪而有左列情形之一者，處6月以上、5年以下有期徒刑：
一、於夜間侵入住宅或有人居住之建築物、船艦或隱匿其內而犯
    之者。
二、毀越門扇、牆垣或其他安全設備而犯之者。
三、攜帶兇器而犯之者。
四、結夥三人以上而犯之者。
五、乘火災、水災或其他災害之際而犯之者。
六、在車站或埠頭而犯之者。
前項之未遂犯罰之。


司法院資訊處製作；財團法人民間司法改革基金會備份。
